臺灣宜蘭地方法院刑事判決　　　　　　 100年度簡上字第57號
公　訴　人　臺灣宜蘭地方法院檢察署檢察官
上　訴　人
即　被　告　林許救
上列上訴人即被告因所犯妨害風化案件，不服本院100年度簡第
435號，中華民國100年8月11日第一審判決（聲請簡易判決處刑
案號：100年度偵字第1874號），提起上訴，本院管轄之第二審
地方法院合議庭判決如下：
    主  文
上訴駁回。
林許救緩刑貳年。
    理  由
一、本案經本院審理結果，認為第一審以上訴人即被告林許救犯
    刑法第231條第1項之意圖使女子與他人為性交行為而容留以
    營利罪，判處有期徒刑3月，如易科罰金，以新台幣（下同
    ）1,000元折算1日；認事用法及量刑均無不當，應予維持，
    並引用第一審判決書記載之事實、證據及理由。
二、被告上訴意旨略以：我承認錯了，希望能原諒我，從輕量刑
    等語。
三、按法官於有罪判決中，究應如何量處罪刑，抑或是否宣告緩
    刑等，均為實體法賦予審理法官裁量之刑罰權事項，法官行
    使此項裁量權，自得依據個案情節，參諸刑法第57條所定各
    款犯罪情狀之規定，於該法定刑度範圍內，基於合義務性之
    裁量，量處被告罪刑；法官為此量刑之裁量權時，除不得逾
    越法定刑或法定要件外，尚應符合法規範之體系及目的，遵
    守一般有效之經驗及論理法則等法原則，亦即應兼顧裁量之
    外部及內部性，如非顯然有裁量逾越或裁量濫用之違法情事
    ，自不得任意指摘為違法，此為最高法院歷年多起判例所宣
    示之原則（最高法院80年台非字第473號判例、75年台上字
    第7033號判例、72年台上字第6696號判例、72年台上字第36
    47號判例等參照）。是量刑之裁量權，乃憲法所保障法官獨
    立審判之核心，法院行使此項裁量權，亦非得以任意或自由
    為之，仍應受一般法律原理原則之拘束，即仍須符合法律授
    權之目的、法律秩序之理念、國民法律感情及一般合法有效
    之慣例等規範，尤其應遵守比例原則及平等原則之意旨，否
    則即可能構成裁量濫用之違法（最高法院86年度台上字第76
    55號判決參照）。亦即如非有裁量逾越或裁量濫用之明顯違
    法情事，自不得擅加指摘其違法或不當，即使上級法院對下
    級法院裁量權之審查，亦應同此標準，此不僅在保障法官不
    受任何制度外之不當干涉，更保障法官不受制度內之異質干
    涉，此方符憲法第80條所宣示獨立審判之真義。
四、訊據被告於本院審理時坦承原審判決認定其有罪之事實。經
    查原審判決已審酌被告不循正當管道謀生，而從事妨害社會
    風氣之行業，貪圖小利致罹刑章，犯後態度等一切情狀，於
    法定刑範圍內，量處被告有期徒刑3月，並諭知易科罰金之
    折算標準，當符憲法比例原則及平等原則之要求，原審刑罰
    裁量權之行使並無違法不當之處，且其認事用法均無違誤，
    量刑亦屬妥適，應予維持。被告據前揭理由提起上訴，指摘
    原判決不當，核非可採，其上訴為無理由，應予駁回。惟念
    被告前雖於民國76年間因故意犯妨害風化罪而受有期徒刑以
    上刑之宣告，然於79年間已執行完畢，於執行完畢後迄今未
    曾有任何犯罪紀錄，有台灣高等法院被告前案紀錄表在卷可
    稽，本院考量其年事已高，經上訴本院後已坦承犯行，深表
    悔悟，經此偵審教訓，當已知所警惕，應無再犯之虞，本院
    認前所宣告之刑均以暫不執行為適當，爰併宣告緩刑2年，
    以啟自新。
據上論斷，應依刑事訴訟法第455條之1第1項、第3項、第368條
，刑法第74條第1項第2款，判決如主文。
本案經檢察官周建興到庭執行職務
中    華    民    國   100    年    11    月    21    日
                  刑事第五庭審判長法  官  林楨森
                                  法  官  王耀興
                                  法  官  陳雪玉
以上正本證明與原本無異。
本件不得上訴。
                                  書記官  陳建宇
中    華    民    國   100    年    11    月    21    日